臺灣臺南地方法院交通事件裁定　　　　 96年度交聲字第476號
移送機關　　交通部公路總局嘉義區監理所臺南監理站
異議人即
受處分人　　富聖交通企業有限公司
　　　　　　　　　　統一編號：.
代　表　人　乙○○
上列受處分人因違反道路交通管理處罰條例案件，對於交通部公
路總局嘉義區監理所台南監理站，民國96年5月25日所為之處分
（原處分案號：嘉監南字第裁74-S00000000號），聲明異議，本
院裁定如下：
    主  文
異議駁回。
    理  由
一、原處分意旨略以：受處分人即異議人富聖交通企業有限公司
    （下稱異議人）所有之牌照號碼866-GL號營業貨運曳引車，
    於民國（下同）96年04月21日00時10分許，在台南市○○○
    路與健康路口，遭警舉發因未依規定使用行車紀錄器致無法
    正確紀錄資料 (有裝設未使用)，嗣經交通部公路總局嘉義
    區監理所臺南監理站（下稱移送機關）認定其違規事實明確
    ，於96年5月25日，依道路交通管理處罰條例第18之1條第3
    項，裁處異議人罰鍰新台幣9,000元，並責令臨時檢驗。
二、本件聲明異議意旨略以：異議人聘僱司機甲○○於96年4 月
    20日23時30分駕駛866-GL國瑞曳引車，行駛於台南市○○○
    路與健康路口段因臨檢而被攔截下來檢查行車紀錄器。司機
    甲○○當場從裝置中抽出七月份的行車紀錄紙且解釋指出今
    天剛好用到最後這一張的紀錄。員警卻以不相信一次會有那
    麼多張的口吻來否決。藉此員警又以檢查輪胎、帆布等百般
    刁難，故意拖延時間到隔日的凌晨10分，才以拍照開單以「
    有裝設而未使用」的理由來舉發。試問這段時間車子靜止狀
    態何有紀錄？員警此行徑十分惡劣且不禁令人懷疑員警為了
    拼業績，故意拿守法且辛苦討生活的業者開刀。又員警舉發
    日填寫4月21日，而填單日卻填寫4月19日，很明顯員警開單
    手法十分草率，怎能令人信服呢? 綜合以上所述，原裁決處
    分，明顯有錯誤，為此，請求撤銷原處分等語。
三、按未依規定保存行車紀錄卡或未依規定使用、不當使用行車
    紀錄器致無法正確記錄資料者，處汽車所有人新臺幣九千元
    以上一萬二千元以下罰鍰，並責令其參加臨時檢驗。道路交
    通管理處罰條例第18之1條第3項、第4項定有明文。
四、經查：
（一）異議人遭警舉發，所有之牌照號碼866-GL號營業貨運曳引
      車，於上開時、地，有未依規定使用行車紀錄器致無法正
      確記錄資料之違規行為，有臺南縣警察局南縣警交字第S0
      0000000號舉發違反道路交通管理事件通知單1份附卷可稽
      。
（二）異議人雖稱聘僱司機甲○○係於96年4月20日23時30分遭
      警攔查，因此自96年4月20日23時30分至96年4月21日0時
      10分止，所駕駛牌照號碼866-GL號營業貨運曳引車係處於
      停止狀態，行車紀錄器當然無記錄資料云云，然異議人所
      有之牌照號碼866-GL號營業貨運曳引車，於上開時、地，
      有未依規定使用行車紀錄器致無法正確記錄資料之違規行
      為，業據證人即舉發警員林俊成於本院96年7月4日訊問時
      ，到庭具結證述明確，其證稱：「（法官問：如何認定行
      車紀錄器沒有使用？）當時我們攔下違規車輛，請駕駛人
      甲○○出示行車紀錄器，駕駛人甲○○出示駕照、行照與
      行車紀錄器及一份安平工業區出港的證明（為了證明沒有
      超重，提出的裝載砂石證明單），他的行車紀錄器只到二
      十三時四十分，距離我攔停的零時十分，這段時間沒有紀
      錄，他說他拿錯張，又回到車上，拿出六張使用過的行車
      紀錄器，我說這些都沒有零時以後的紀錄（行車紀錄器沒
      有日期，壹張可紀錄二十四小時），甲○○說他停在路邊
      睡覺，我問他在何處睡覺，他說他出港之後在濱海路那邊
      睡覺，我說從濱海路到中華西路至少要十幾分鐘的車程，
      為什麼也沒有你睡完覺的行車紀錄，他沒有回答。」等語
      在卷（見本院96年7月4日之訊問筆錄）。按證人林俊成乃
      為原處分機關所認定異議人有前開違規行為之證人，其已
      到庭在本院法官面前以言詞供述異議人有前開違規事實，
      並已就當時攔查後觀察駕駛人甲○○所提出行車紀錄器之
      記載情形等情節詳述具體明確，且證人林俊成為依法執行
      勤務之員警，與異議人毫無怨懟，衡情當無自陷偽證罪而
      構詞誣賴異議人之理，另於本件卷存證據資料內並無任何
      積極證據足以證明證人林俊成上開供述係屬虛偽，本院自
      不得僅以證人林俊成為本件開單舉發異議人之員警而全盤
      抹煞其所具有之證人資格，從而，本院由其上開證述已得
      有異議人確有上開違規行為之心證，是異議人前開所辯，
      尚不足採，異議人之上述違規事實，應堪認定。
（三）又交通警察製單舉發違反道路交通管理處罰條例所列之違
      規事實，本質上為行政處分，係公務員基於職務上之權力
      ，依法就特定之具體事件所為之具公法上效果之單方面行
      政行為，基於公務員為公法上行為具有公信力之原則，該
      行政行為當可被推定為真正，其據以依法處分之事實認定
      亦為正確無誤。本此公信原則，乃立法者賦予行政機關制
      定違反道路交通事件統一裁罰標準及處理細則，使執勤警
      員得當機處分以達其維護交通秩序、安全之行政目的。若
      謂公務員一切行政行為均需預留證據以證其實，則國家行
      政勢必窒礙難行，據此，刑事訴訟法就犯罪證據有關之規
      定中，與屬行政秩序罰之交通違規裁罰本質不合之部分，
      自不在準用之列，因此，本院查無任何證據足資證明執勤
      員警有捏造事實違法取締之情事存在，則執勤警員本其維
      護交通秩序、安全職責所為之舉發，自應受到合法、正確
      之推定。
（四）至於證人甲○○雖證稱於上開時、地駕駛牌照號碼866-GL
      號營業貨運曳引車遭警攔停前，確實有使用行車紀錄器云
      云，然異議人係陳稱證人甲○○係於96年4月20日23時30
      分遭警攔停，而證人甲○○於96年4月25日所提出之違反
      道路交通管理事件陳述單係稱於96年4月20日23時40分左
      右遭攔查，二者所述不一，證人甲○○之證述是否為真，
      已非無疑；況證人甲○○係異議人之受僱人，衡情易為迴
      護之詞，自難遽僅以伊之證述，而為異議人有利之認定。
（五）另異議人陳稱舉發員警開立臺南縣警察局南縣警交字第S0
      0000000號舉發違反道路交通管理事件通知單1份曾將日期
      96年4月21日誤載為96年4月19日乙節，雖台南市警察局第
      六分局96年5月7日南市警六交字第09646158310號函亦稱
      確實有誤記載日期一事，然異議人並不否認證人甲○○駕
      駛牌照號碼866-GL號營業貨運曳引車曾於96年4月21日0時
      10分許曾遭警開立上開舉發違反道路交通管理事件通知單
      之事，因此，異議人所有之牌照號碼866-GL號營業貨運曳
      引車，於96年4月21日，確有未依規定使用行車紀錄器致
      無法正確記錄資料之違規行為，堪予認定，上開舉發違反
      道路交通管理事件通知單日期之誤載，並不影響異議人上
      開違規行為之成立，附此敘明。
五、綜上所述，異議人所有之牌照號碼866-GL號營業貨運曳引車
    於前揭時、地有未依規定使用行車紀錄器致無法正確記錄資
    料之違規事實，應堪認定。則移送機關據以援引道路交通管
    理處罰條例第18條之1第3項、第4項及違反道路交通管理事
    件統一裁罰標準表之規定，裁處異議人罰鍰新台幣9,000元
    ，並責令臨時檢驗，核無違誤或不當，本件異議為無理由，
    應予駁回。
六、據上論斷，應依道路交通案件處理辦法第19條，裁定如主文
    。
中　　華　　民　　國　　96　　年　　12　　月　　10　　日
　　　　　　　　　　　交通法庭  法　官　陳淑勤
以上正本證明與原本無異。
如不服本裁定應於送達後5日內向本院提出抗告狀。
      　　　　　　　　　　　　　書記官　陳金堂
中　　華　　民　　國　　96　　年　　12　　月　　10　　日
